【裁判字號】    98,交訴,5
【裁判日期】    980527
【裁判案由】    過失致死
【裁判全文】
臺灣板橋地方法院刑事判決               98年度交訴字第5號
公  訴  人  臺灣板橋地方法院檢察署檢察官
被      告  己○○
            甲○○
上  一  人
選任辯護人  蔡明熙律師
上列被告因過失致死案件，經檢察官提起公訴（九十七年度調偵
字第一四四五、一四四六號），本院判決如下：
    主  文
己○○從事業務之人，因業務上之過失致人於死，處有期徒刑伍
月，如易科罰金，以新臺幣壹仟元折算壹日。緩刑貳年。
甲○○從事業務之人，因業務上之過失致人於死，處有期徒刑拾
月。
    事  實
一、己○○考領有適當之職業聯結車駕駛執照，任職於勝益通運
    股份有限公司擔任司機職務，以駕駛曳引車為業，為從事駕
    駛業務之人；甲○○考領有適當之普通小型車駕駛執照，從
    事水電為業，並以駕駛小客貨車從事水電為附隨業務，於下
    列行為時為駕駛小客貨車從事水電業務之人。於民國九十七
    年四月十八日上午九時二十八分許，己○○駕駛車號7J-407
    號營業用曳引車載運貨物，沿臺北縣鶯歌鎮○○路內側車道
    往臺北縣樹林市方向行駛，與適行亦行經該路段外側車道而
    由甲○○所駕駛之車號L3-8362 號自用小客貨車併行。己○○於駕駛車輛時，本應注意左右車輛動向，保持安全距離並
    隨時採取必要安全措施；甲○○於駕駛車輛時，亦本應注意
    變換車道時，應顯示方向燈，讓直行車先行，並注意與左右
    車輛併行之安全距離，隨時採取必要之安全措施，而依當時
    天候晴、日間自然光線、路面鋪設柏油、乾燥無缺陷、無障
    礙物、視距良好，並無不能注意之情事，詎甲○○駕駛上開
    小客貨車行經鶯桃路四三三號前，適有呂紫琳騎乘車號BKM-
    231 號重型機車行駛於該路段外側車道即在甲○○所駕駛上
    開小客貨車同一外側車道後方，亦疏未注意車前狀況，隨時
    採取必要之安全措施，仍朝該路段內、外側車道之中央分隔
    線行駛而欲從己○○所駕駛上揭曳引車與甲○○所駕駛上開
    小客貨車中間穿越（起訴書漏載於此），惟甲○○於此際亦
    未能及時注意呂紫琳騎乘前揭機車行駛於其所駕駛上開小客
    貨車與己○○所駕駛上揭曳引車中間，僅注意其所行駛該路
    段外側車道右側前方路旁有某不詳之人臨時停放之車輛，為
    避免與路旁車輛發生碰撞，即駕駛上開小客貨車向左邊之內
    側車道偏移，而未能注意與呂紫琳騎乘之前揭機車併行之安
    全距離而隨時採取必要之安全措施，迫使該時在其所駕駛上
    開小客貨車左邊騎乘前揭機車之呂紫琳將上揭機車向左側騎
    ，而靠近己○○所駕駛之上揭曳引車，致呂紫琳遭己○○所
    駕駛之上揭曳引車與甲○○所駕駛之上開小客貨車包夾，因
    而左右碰撞，重心不穩，致人車倒地。己○○駕駛上揭曳引
    車行經鶯桃路四三三號前，已從照後鏡發現呂紫琳遭包夾，
    並因而左右碰撞，已重心不穩，隨時可能倒地，如果倒地必
    遭曳引車輾壓，竟於當時緊急之情況下，未能及時採取停止
    曳引車進行之必要措施，以防止輾壓呂紫琳之身體造成傷亡
    ，仍以原速度繼續向前行駛，而於呂紫琳倒地後，以曳引車
    將呂紫琳頭部輾壓破裂，於送醫急救途中，仍因多重創傷性
    傷害而導致多重器官衰竭而不治死亡。己○○於肇事後，犯
    罪未被發覺前，即向據報前往現場處理事故之警員梁豐霖坦
    承肇事，自首而接受裁判。
二、案經呂紫琳之父丙○○訴由臺北縣政府警察局三峽分局報告
    臺灣板橋地方法院檢察署檢察官偵查起訴。
    理  由
壹、程序事項：
一、按被告以外之人，於審判外之陳述，並不排除刑事訴訟法第
    一百五十九條之一至之四中傳聞法則例外之情形，是如證人
    於警詢中之陳述，雖係審判外之陳述，然於法院審理中，如
    已賦予被告對於證人之對質詰問權，如認證人於警詢中之陳
    述，顯與渠於法院審理中居於證人地位而經公訴人、被告及
    其選任辯護人所為之交互詰問之陳述有所不符時，於可認證
    人於警詢中所為之陳述，顯具有較為可信之特別情況時，且
    為證明犯罪事實存否所必要者，依刑事訴訟法第一百五十九
    條之二規定，仍應認證人於警詢中所為之陳述，具有證據能
    力，而可由法院依經驗法則及論理法則來採為認定犯罪事實
    存否之依據。又按被告以外之人於偵查中向檢察官所為之陳
    述，除顯有不可信之情況者外，得為證據，刑事訴訟法第一
    百五十九條之一第二項亦定有明文。準此，本件證人丁○○
    、乙○○於本院審理中，本院已依職權傳喚證人丁○○、乙○○居於證人地位接受交互詰問，已賦予被告己○○、甲○○對質詰問權。而本院認為證人丁○○、乙○○分別於警詢
    及偵查中部分所述具有較為可信之特別情況（詳如後述），
    且為證明本件被告己○○、甲○○犯罪事實存否所必要，自
    應具有證據能力，而可由本院採為認定本件犯罪事實之依據
    。
二、本件認定犯罪事實所引用之本件卷內所有卷證資料（包含文
    書證據等證據），並無證據證明係公務員違背法定程序所取
    得，被告己○○、甲○○及被告甲○○之選任辯護人於本院
    審理終結前就卷內所有之卷證資料之證據能力均表示無意見
    ，且卷內之文書證據，亦無刑事訴訟法第一百五十九條之四
    之顯有不可信之情況與不得作為證據之情形，則依刑事訴訟
    法第一百五十九條之五之規定，本件認定犯罪事實所引用之
    本件卷證所有文書證據等證據，均有證據能力。
貳、實體事項：
一、前揭犯罪事實，業據被告己○○於本院審理中坦承不諱（參
    見本院卷卷一第三七頁、本院卷卷二之九十八年五月六日審
    判筆錄第六、八頁），核與被害人呂紫琳之父即告訴人即證
    人丙○○、被害人呂紫琳之母即證人姚玉麗、現場目擊證人
    丁○○、乙○○分別於警詢及偵審中所證述之情節大致相符
    ，並有臺灣縣政府警察局三峽分局三峽交通分隊道路交通事
    故現場圖、道路交通事故調查報告表（一）及（二）、車籍
    查詢基本資料詳細畫面、三洋窯業股份有限公司地磅記錄單
    等件在卷可稽。又被害人呂紫琳確係因本件道路交通事故致
    遭被告己○○以曳引車將其頭部輾壓破裂，於送醫急救途中
    ，仍因多重創傷性傷害而導致多重器官衰竭而不治死亡之事
    實，亦經臺灣板橋地方法院檢察署檢察官督同法醫師相驗明
    確，此亦有財團法人恩主公醫院乙種診斷證明書、急診報告
    黏貼紙頁、臺灣板橋地方法院檢察署勘驗筆錄、檢驗報告書
    、相驗屍體證明書、法務部法醫研究所函暨解剖報告書、臺
    北縣政府警察局三峽分局轄內呂紫琳車禍死亡案現場勘察報
    告等件、解剖照片四十二張、相驗照片二十八張、監視錄影
    光碟一片、監視錄影翻拍照片二十四張在卷可參。按汽車行
    駛時，駕駛人應注意兩車併行之間隔，並隨時採取必要之安
    全措施，道路交通安全規則第九十四條第三項定有明文。而
    本件被告己○○考領有適當之職業聯結車駕駛執照，此有其
    駕駛執照一紙附卷可參（參見本院卷卷一第四七頁），更應
    對上述規定理當知之甚詳，駕車時應注意上述規定並確實遵
    守之，再依前揭道路交通事故調查報告表（一）所載，本件
    道路交通事故發生當時天候晴、日間自然光線、路面鋪設柏
    油、乾燥無缺陷、無障礙物、視距良好，且依被告己○○自
    身之智識、能力亦無不能注意之情事，竟因疏未注意上述注
    意義務而致肇生本件道路交通事故，因而駕車肇事導致被害
    人呂紫琳死亡，其有過失，至為灼然。則被告己○○之過失
    行為與被害人呂紫琳死亡之結果間，具有相當因果關係，應
    堪認定。至被害人呂紫琳於案發當時雖亦有疏未注意車前狀
    況，隨時採取必要之安全措施，仍朝該路段內、外側車道之
    中央分隔線行駛而欲從被告己○○所駕駛上揭曳引車與被告
    甲○○所駕駛上開小客貨車中間穿越，致發生本件道路交通
    事故之與有過失情事，此固違反道路交通管理處罰條例及道
    路交通安全規則之相關規定，雖如前述，惟刑事責任之認定
    ，並不因被害人呂紫琳與有過失，而免除被告己○○之過失
    責任，被害人呂紫琳與有過失之情節輕重，僅係酌定雙方民
    事上損害賠償責任之依據，並不影響被告己○○所犯刑事責
    任之罪責，併此敘明。綜上所述，足見被告己○○之自白核
    與事實相符，應可採為論罪科刑之依據。從而，此部分事證
    已臻明確，被告己○○之犯行洵堪認定，應予依法論科。
二、訊據被告甲○○矢口否認有何業務過失致人於死之犯行，辯
    稱：平時我的職業就是水電，當天早上我是要去八德做，還
    要開回來，因為鶯歌有人請我去水電，水電我做了二十幾年
    了，平時我都是開車號L3-8362 號的小客貨車去工作，當天
    也是開這台車去鶯歌作水電。案發之前，我的車子一直行駛
    在外線車道，但距離案發地點前約五、六十公尺的紅綠燈路
    口，當時我等紅綠燈時，我與己○○的車是併行停在同一地
    點，在這之前我的車都沒有開在曳引車的正後方過，我的車
    一直開在外線車道，曳引車當時是行駛在內線車道，我的車
    行駛在外線車道即右側車道，行經當中我的右前方即外側車
    道有車要迴轉，我就把車速減慢。但當時這些車都還沒有跨
    到我行駛的外側車道上，所以我還是繼續往前開，不用左偏
    ，而且我也不能左偏，因為內線車道旁邊就是己○○駕駛的
    曳引車在，當時我發現有車在前方要迴轉，我有減速，並從
    後照鏡看到曳引車距離我左後方不遠。此時曳引車從我左後
    方行經過來，忽然間我聽到我的車怎麼一直搖晃，就是一部
    機車被曳引車撞到，然後倒下滑行到我的車子左後輪下，導
    致我的車子無法動，我從後視鏡一看，一部機車躺在兩個車
    道中間，我一開始在車上，那輛曳引車還一直往前開，駕駛
    人己○○也沒有下車，等到曳引車開過去停在前面路口的紅
    燈，我就跑過去追上約三十公尺，告訴己○○你撞到人了，
    當時他還說不可能，我就叫他下來看。他就下來，一看就說
    「哭么碾死人了」，然後就有路人報警，我跟己○○都待在
    原地等警察來調查。我沒有過失。我的車子都沒有擦撞的痕
    跡，也沒有碰撞到死者及其機車云云。
三、然查：
  (一)本件據案發當時現場目擊證人丁○○於本院審理中證稱：我
    當時的位置是在曳引車後方。我看到曳引車的右側車子（指
    被告甲○○所駕駛之上開小客貨車）和曳引車後面的子車最
    後的輪子（指被告己○○所駕駛之上揭曳引車），當時都在
    行駛中，有一輛機車（指被害人呂紫琳所騎乘之前揭機車）
    要從那兩輛車子中間穿過去，此時，我看到機車騎乘很平穩
    ，沒有左右搖晃，我看到慢車道車子向左邊偏移一點，此時
    我看到機車與慢車道車子發生擦撞，機車就開始左右搖晃，
    該機車騎士雙腳也放下來，這時，機車跟人就有碰到曳引車
    的子車，碰撞沒有幾下之後，就被曳引車右後側最後一車輪
    給帶下去，輾過去之後，曳引車的子車整個跳動起來，曳引
    車就停車了。當時因為兩輛車子中間還很寬，可以讓機車通
    過，所以機車想要從中間穿過去。因為路邊有臨時停車，所
    以慢車道的車子才會往左偏。當時右側車子在曳引車子車的
    中前位置，也在機車前面。我看到右側車子先擦撞到機車，
    機車是擦撞到右側車子的中後段。是輕輕擦撞，之後因為不
    穩才會愈來愈大。我看到機車和左右兩輛車子擦撞時，中間
    並無東西擋住等語明確（參見本院卷卷二第二五頁反面、第
    二六頁正、反面），核與其先前與警詢、偵查及本院審理中
    所述大致相符（參見九十七年度偵字第一三七三０號偵卷第
    六五、八二頁正、反面、本院卷卷一第一三０—一三二頁正
    面）。衡以證人丁○○與被告甲○○、己○○或與被害人呂
    紫琳及其父母丙○○、姚玉麗等人均素昧平生且無怨隙，實
    無甘冒偽證罪責無端設詞誣陷被告甲○○、己○○或偏頗任
    何一方之理！足認證人丁○○歷來於警詢及偵審中皆證述被
    告甲○○所駕駛之上開小客貨車於該時行駛於該路段外側車
    道上為閃避外側車道右側前方路旁臨時停放之車輛即向左邊
    之內側車道偏移一情，當較被告甲○○所辯：當時伊不用左
    偏，而且不能左偏，因為內線車道旁邊就是己○○駕駛的曳
    引車在，伊有減速云云為可採。再者，據另一現場目擊證人
    乙○○於偵查及本院審理中亦證稱：當天我車子之位置在機
    車駕駛之後方。我當時騎機車，被害人在我前面五十公尺。
    我看到時，被害人已經被夾在兩車中間，左右擦撞。撞了大
    約二、三秒之後，人連車子倒向曳引車下面，就被曳引車壓
    過去，壓過去之後，曳引車後面有彈跳一下，曳引車就停下
    來，我就停在路邊，過了五秒後，我就去派出所報警。我看
    到被害人機車在兩輛車子中間撞來撞去。我不清楚是被害人
    機車撞被告車子，還是被告車子撞被害人機車，就是一直碰
    撞。大概碰撞左右各兩下後跌倒。被害人在兩輛車子中間撞
    擊的幅度不會很大。當時我人在外車道上等語（參見九十七
    年度偵字第一三七三０號偵卷第八四頁正面、本院卷卷二第
    二三頁反面、第二四頁正面），亦與證人丁○○歷來於警詢
    及偵查中所述被害人呂紫琳所騎乘之前揭機車有與被告己○○所駕駛之上揭曳引車、被告甲○○所駕駛之上開小客貨車
    有相互碰撞之情節大致相符，足認此情堪信屬實，是被告甲○○此部分辯稱：我的車子沒有碰撞到死者及其機車云云，
    亦不足採。又參以被告甲○○前於偵查中曾自承：如果我有
    看到左後方有車子要超車，我一定會往右行駛，跟死者保持
    距離，不過當時我的右方有很多電線桿，所以我只注意右方
    跟前方一情（參見九十七年度相字第五五六號偵卷第四七頁
    正面），顯見被告甲○○於案發當時未能及時注意其車左方
    即被害人呂紫琳騎乘前揭機車已行駛於其所駕駛上開小客貨
    車與己○○所駕駛上揭曳引車中間，僅注意其行駛於該路段
    外側車道上為閃避外側車道右側前方路旁臨時停放之車輛即
    向左邊之內側車道偏移，進而未能注意其與被害人呂紫琳騎
    乘之前揭機車併行之安全距離，迫使被害人呂紫琳將上揭機
    車向左側騎，而靠近被告己○○所駕駛之上揭曳引車，因而
    遭受兩車包夾，進而發生左右碰撞，重心不穩，致人車倒地
    一節，亦堪認定。
  (二)又被害人呂紫琳係因上述情節因而人車倒地，致遭被告己○○以曳引車將被害人呂紫琳頭部輾壓破裂，於送醫急救途中
    ，仍因多重創傷性傷害而導致多重器官衰竭而不治死亡之事
    實，亦經臺灣板橋地方法院檢察署檢察官督同法醫師相驗明
    確，此亦有前述之財團法人恩主公醫院乙種診斷證明書、急
    診報告黏貼紙頁、臺灣板橋地方法院檢察署勘驗筆錄、檢驗
    報告書、相驗屍體證明書、法務部法醫研究所函暨解剖報告
    書、臺北縣政府警察局三峽分局轄內呂紫琳車禍死亡案現場
    勘察報告等件、解剖照片四十二張、相驗照片二十八張、監
    視錄影光碟一片、監視錄影翻拍照片二十四張在卷可參。復
    按汽車行駛時，駕駛人應注意兩車併行之間隔，並隨時採取
    必要之安全措施。汽車在同向二車道以上之道路變換車道時
    ，應讓直行車先行，並注意安全距離，道路交通安全規則第
    九十四條第三項、第九十八條第一項六款分別定有明文。而
    本件被告甲○○考領有適當之普通小型車駕駛執照，此有其
    駕駛執照一紙附卷可憑（參見本院卷卷一第四八頁），更應
    對上述規定理當知之甚詳，駕車時應注意上述規定並確實遵
    守之，再依前揭道路交通事故調查報告表（一）所載，本件
    道路交通事故發生當時天候晴、日間自然光線、路面鋪設柏
    油、乾燥無缺陷、無障礙物、視距良好，且依被告甲○○自
    身之智識、能力亦無不能注意之情事，竟因疏未注意上述注
    意義務，駕車向左邊之內側車道偏移，迫使被害人呂紫琳將
    上揭機車向左側騎，而靠近被告己○○所駕駛之上揭曳引車
    ，因而遭受兩車包夾，進而發生左右碰撞，重心不穩，致人
    車倒地，致遭被告己○○以曳引車將被害人呂紫琳頭部輾壓
    破裂，於送醫急救途中，仍因多重創傷性傷害而導致多重器
    官衰竭而不治死亡，其有過失，灼然明甚。則被告甲○○之
    過失行為與被害人呂紫琳死亡之結果間，亦具有相當因果關
    係，應堪認定。至被害人呂紫琳於案發當時雖亦有疏未注意
    車前狀況，隨時採取必要之安全措施，仍朝該路段內、外側
    車道之中央分隔線行駛而欲從被告己○○所駕駛上揭曳引車
    與被告甲○○所駕駛上開小客貨車中間穿越，致發生本件道
    路交通事故之與有過失情事，此固違反道路交通管理處罰條
    例及道路交通安全規則之相關規定，雖如前述，惟刑事責任
    之認定，並不因被害人呂紫琳與有過失，而免除被告甲○○
    之過失責任，被害人呂紫琳與有過失之情節輕重，僅係酌定
    雙方民事上損害賠償責任之依據，並不影響被告甲○○所犯
    刑事責任之罪責，併此敘明。
  (三)至證人乙○○於偵查及本院審理中雖謂：與機車發生擦撞的
    右邊車子不是車號L3-8326 號之小客車，是一台黑色停在路
    邊的轎車。我的印象是看到轎車，就是比較低的那種車。在
    擦撞的時候，右邊車子停在那裡沒有動云云（參見九十七年
    度偵字第一三七三０號偵卷第八四頁正面、本院卷卷一第一
    三四—一三五頁正面、本院卷卷二第二五頁正面），惟證人
    乙○○於本院審理中亦已陳述：我沒有看到麵包車（即被告
    甲○○所駕駛之上開小客貨車）。我看到案發的時間約五秒
    左右等語（參見本院卷一第一三四頁正面）。準此以觀，證
    人乙○○於案發現場目擊僅有短短五秒時間，則其所述該輛
    與被害人呂紫琳發生碰撞之車輛車型、顏色是否因目擊時間
    短暫而導致記憶產生誤差，確有疑問？且被告甲○○對此於
    證人乙○○此部分所述本即有利其之證述亦予以否認，陳稱
    ：證人所述不實，車子顏色就不同，當時我車子行進的前、
    後方也沒有深色的轎車等語（參見本院卷卷一第一三六頁）
    ，是足認證人乙○○此部分所述，當係因目擊時間短暫而導
    致記憶產生誤差，並不足採。又臺北縣政府警察局三峽分局
    轄內呂紫琳車禍死亡案現場勘察報告一份雖記載：……惟重
    機車右側及自小貨車左側於相對高度範圍內未發現有可疑擦
    撞痕跡，故重機車與自小貨車是否發生碰撞，無法研判等語
    （參見九十七年度偵字第一三七三０號偵卷第七八頁正面）
    ，惟由本院所採信之證人丁○○、乙○○前開證述可知，被
    害人呂紫琳所騎乘之前揭機車與被告甲○○所駕駛之上開小
    客貨車發生碰撞之力道非大，故被告甲○○所駕駛之上開小
    客貨車因此未能產生明顯可見之擦撞痕跡，亦屬可能，是縱
    使本件未能於被告甲○○所駕駛之上開小客貨車採驗可疑擦
    撞痕跡，然亦無從據此執為有利被告甲○○之認定，附予敘
    明。再者，被告甲○○雖又執卷附之本件道路交通事故現場
    照片六張中所顯示之其所駕駛之上開小客貨車行進於該路段
    外側車道上尚無左偏一情（參見九十七年度偵字第一三七三
    ０號偵卷第三五—三七頁正面），作為其於案發當時駕車並
    無左偏且無過失之情事，惟由本院所採信之證人丁○○前開
    證述可知，被告甲○○於案發當時駕車確僅注意其行駛於該
    路段外側車道上為閃避外側車道右側前方路旁臨時停放之車
    輛即有向左邊之內側車道偏移情事，則其案發後將車身行進
    方向迴正以避免相關責任歸屬，亦屬可能，是此部分亦無從
    執為有利被告甲○○之認定，再予敘明。又被告甲○○對於
    本院於九十八年二月十八日當庭勘驗卷附之案發當時路口監
    視錄影光碟一片另辯稱：這片不是我在監理所看的云云，惟
    經臺灣省臺北縣區車輛型車事故鑑定委員會函覆本院稱：查
    本案本會於九十七年第四十九次鑑定會議時所播放的光碟內
    容為板橋地方法院檢察署九十七年七月十八日戊○榮日九十
    七偵一二九八七字第七九一六五號函所檢附提供之光碟內容
    ，經比對，亦為貴院此次所檢附之光碟內容；本會並無另外
    不同攝影機所拍攝之不同角度之光碟內容供當時到會之當事
    人與當事人家屬觀看等語，此有該會九十八年三月六日北縣
    鑑字第0975121091號書函一份在卷可考（參見本院卷卷二第
    一頁）。準此，自足認被告甲○○此部分所辯，亦不足採。
  (四)綜上所述，足認被告甲○○前開所辯，要屬事後避重就輕推
    諉卸責之詞，不足採信。從而，本件事證已臻明確，被告甲○○之犯行堪以認定，應予依法論科。
四、查被告己○○考領有適當之職業聯結車駕駛執照，任職於勝
    益通運股份有限公司擔任司機職務，以駕駛曳引車為業，為
    從事駕駛業務之人；被告甲○○考領有適當之普通小型車駕
    駛執照，從事水電為業，並以駕駛小客貨車從事水電為附隨
    業務，於本件行為時為駕駛小客貨車從事水電業務之人。是
    核被告己○○、被告甲○○所為，各係犯刑法第二百七十六
    條第二項之業務過失致人於死罪，公訴意旨原認被告甲○○
    應依同法第二百七十六條第一項之普通過失致人於死罪處斷
    ，尚有未洽，惟公訴人於本院審理中已變更此部分起訴事實
    及起訴法條為同條第二項之業務過失致死罪，並經本院於審
    理中依法諭知被告甲○○及其選任辯護人以供答辯，附此敘
    明（參見本院卷卷一之九十八年三月十一日審判筆錄、本院
    卷二之臺灣板橋地方法院檢察署檢察官補充理由書）。又被
    告己○○於肇事後，犯罪未被發覺前，即向據報前往現場處
    理事故之警員梁豐霖坦承肇事，自首而接受裁判，此有臺北
    縣政府警察局三峽分局道路交通事故肇事人自首情形記錄表
    一紙在卷可參（參見九十七年度偵字第一三七三０號偵卷第
    二四頁正面），可認其為對未發覺之犯罪自首而接受裁判，
    爰依刑法第六十二條前段之規定，減輕其刑；至該記錄表其
    上雖另有記載被告甲○○部分「V3. 報案人或勤指中心轉來
    資料未報明肇事人姓名，處理人員前往現場處理肇事人在場
    ，並當場承認為肇事人」一節，惟經本院遍觀被告甲○○歷
    次於警詢、偵查及本院審理中之所有筆錄，被告甲○○均從
    未有坦認本件肇事而自首接受裁判情事，根本無從認為被告
    甲○○所為係符合自首要件，是該記錄表此部分記載容有錯
    誤，特予指明。爰審酌被告己○○於本院審理中終能坦認犯
    行，且已與被害人呂紫琳之父母丙○○、姚玉麗達成和解，
    此有和解書一份在卷可參，足認其深具悔意，態度良好；至
    被告甲○○犯後始終否認犯行，未見悔意，態度不佳，以及
    被告己○○、甲○○各自於本件之犯罪動機、目的、過失情
    節本非嚴重、但所生損害尚重等一切情狀，分別量處如主文
    所示之刑，被告己○○部分並諭知易科罰金之折算標準，以
    資懲儆。至公訴人雖對被告己○○具體求處有期徒刑十月，
    對被告甲○○具體求處有期徒刑三年等語，惟本院審酌被告
    己○○、甲○○二人各自於刑法第五十七條所應受科刑之相
    關刑罰裁量要素，已如前述，因認對被告己○○、甲○○各
    處以如主文所示之刑為適當，故認公訴人此部分求刑，均稍
    嫌過重，併予敘明。末查，被告己○○前未曾因故意犯罪受
    有期徒刑以上刑之宣告，此有臺灣高等法院被告前案紀錄表
    一份在卷可參，其因一時疏慮，致犯本罪，經此教訓，當知
    所警惕而無再犯之虞，本院認為前開對其宣告之刑，以暫不
    執行為適當，併予宣告緩刑二年，以啟自新。
據上論斷，應依刑事訴訟法第二百九十九條第一項前段，刑法第
二百七十六條第二項、第六十二條前段、第四十一條第一項前段
，第七十四條第一項第一款，刑法施行法第一條之一，判決如主
文。
本案經檢察官蘇振文到庭執行職務。
中    華    民    國    98    年    5     月    27    日
                  交通法庭    審判長法  官  胡堅勤
                                    法  官  盧軍傑
                                    法  官  林家賢
上列正本證明與原本無異。
如不服本判決，應於判決送達後十日內，向本院提出上訴書狀，
並應敘述具體理由；其未敘述上訴理由者，應於上訴期間屆滿後
二十日內向本院補提理由書（均須按他造當事人之人數附繕本）
「切勿逕送上級法院」。
                                    書記官  林政良
中    華    民    國    98    年    5     月    27    日
附錄本判決論罪科刑法條
刑法第二百七十六條：
因過失致人於死者，處二年以下有期徒刑、拘役或二千元以下罰
金。
從事業務之人，因業務上之過失犯前項之罪者，處五年以下有期
徒刑或拘役、得併科三千元以下罰金。


司法院資訊處製作；財團法人民間司法改革基金會備份。
